臺灣高等法院高雄分院刑事判決　　　 100年度上訴字第1145號
上　訴　人
即　被　告　許芳瑜
上列上訴人因毒品危害防制條例案件，不服臺灣屏東地方法院10
0 年度訴字第469 號中華民國100 年5 月31日第一審判決（起訴
案號：臺灣屏東地方法院檢察署100 年度毒偵字第644 號），提
起上訴，本院判決如下：
     主  文
上訴駁回。
     理  由
一、按「依本編（協商程序編）所為之科刑判決，不得上訴。但
    有第455 條之4 第1 項第1 款、第2 款、第4 款、第6 款、
    第7 款所定情形之一，或協商判決違反同條第2 項之規定者
    ，不在此限。」，刑事訴訟法第455 條之10第1 項定有明文
    。而刑事訴訟法第455 條之4 第1 項第1 款、第2 款、第4
    款、第6 款、第7 款，係指「有455 條之3 第2 項之撤銷合
    意或撤回協商聲請者（第1 款）。」、「被告協商之意思非
    出於自由意志者（第2 款）。」、「被告所犯之罪非第455
    條之2 第1 項所定得以聲請協商判決者（第4 款）。」、「
    被告有其他較重之裁判上一罪之犯罪事實者（第6 款）。」
    、「法院認應諭知免刑或免訴、不受理者（第7 款）。」等
    情形；協商判決違反同條第2 項之規定，係指違反「除有前
    項所定情形之一者外，法院應不經言詞辯論，於協商合意範
    圍內為判決。法院為協商判決所科之刑，以宣告緩刑、2 年
    以下有期徒刑、拘役或罰金為限。」規定之情形。又協商判
    決之上訴，除本編有特別規定外，準用第3 編第1 章及第2
    章之規定；第二審法院認為上訴書狀未敘述理由或上訴有第
    362 條前段之情形者，應以判決駁回之；刑事訴訟法第455
    條之11第1 項、第367 條前段亦有規定。
二、本件被告許芳瑜因施用第一級毒品，前經臺灣屏東地方法院
    100 年度訴字第469 號，依協商程序判處有期徒刑6 月，如
    易科罰金，以新臺幣壹仟元折算壹日在案。
三、上訴意旨，雖請求給予一個自新機會，能否用勞動服務替代
    罰金之執行云云，指摘原判決不當。然查被告許芳瑜既與檢
    察官協商，同意檢察官之條件，而由原審法院為協商判決，
    所處之刑已屬最低度法定本刑；至於被告請求能否用勞動服
    務替代罰金之執行一節，依刑法第41條第2 項規定：「依前
    項規定得易科罰金而未聲請易科罰金者，得以提供社會勞動
    六小時折算一日，易服社會勞動。」，固屬有據，然此純係
    檢察官執行問題，法院無從審酌；且本件協商判決亦查無刑
    事訴訟法第455 條之4 第1 項第1 款、第2 款、第4 款、第
    6 款、第7 款所定情形，或協商判決違反同條第2 項規定之
    情形。綜上，本件被告上訴所舉之理由，核與上開刑事訴訟
    法所規定得上訴之情形不符，其上訴不合法律上之程式，且
    無從補正，應予駁回，並不經言詞辯論為之。
據上論結，應依刑事訴訟法第367 條、第372 條，判決如主文。
中    華    民    國   100    年    7     月    21    日
                刑事第五庭    審判長法  官  曾永宗
                                    法  官  鍾宗霖
                                    法  官  任森銓
以上正本證明與原本無異。
如不服本判決應於收受本判決後10日內向本院提出上訴書狀，其
未敘述上訴理由者，並得於提起上訴後10日內向本院補提理由書
狀（應附繕本）。
中    華    民    國   100    年    7     月    21    日
                                    書記官  呂素珍